臺灣高等法院臺南分院民事判決
109年度上易字第344號
上  訴  人  裕融企業股份有限公司

法定代理人  嚴陳莉蓮
訴訟代理人  季佩芃律師
被上 訴 人  郭章賜  
            郭惠徵  
上列當事人間請求塗銷土地所有權移轉登記等事件，上訴人對於
中華民國109年8月28日臺灣雲林地方法院第一審判決(109年度訴
字第210號)，提起上訴，本院於111年1月20日言詞辯論終結，判
決如下：
    主  文
上訴駁回。
第二審訴訟費用由上訴人負擔。
    事實及理由
壹、程序方面：
    被上訴人郭章賜經合法通知，無正當理由未於言詞辯論期日
    到場，核無民事訴訟法第386條所列各款情形，爰依上訴人
    之聲請，由其一造辯論而為判決。
貳、實體方面：
一、上訴人主張：
  ㈠被上訴人郭章賜於民國（下同）108年1月7日向上訴人辦理汽
    車貸款，迄今尚積欠上訴人新臺幣（下同）64萬元，及自同
    年3月9日起至清償日止，按年息百分之20計算之利息，有臺
    灣嘉義地方法院108年度司執字第31713號債權憑證、本票一
    紙可據。詎郭章賜為脫免清償債務責任，竟將其所有坐落雲
    林縣○○鄉○○巷段000地號土地之應有部分（權利範圍5224分
    之1503應有部分即面積約746.609平方公尺，下稱系爭土地
    應有部分）價值約1,806,792元，於同年8月5日以買賣為原
    因，移轉登記予其胞姊即被上訴人郭惠徵。㈠
  ㈡惟郭惠徵與郭章賜為虛偽買賣，其間並未給付買賣價金，被
    上訴人等就系爭土地應有部分之買賣應無對價關係，抑或對
    價不相當。郭惠徵雖於臺灣雲林地方檢察署（下稱雲林地檢
    署）檢察官偵訊時自陳是應母親要求出面代償郭章賜在外之
    抵押債務後，方將郭章賜之系爭土地應有部分移轉登記予郭
    惠徵等情，並不可採。
  ㈢郭惠徵在臺灣雲林地方法院（下稱原審）審理時稱：「我知
    道他（指郭章賜）在外面有欠錢，然後我媽媽跟我說，我能
    借給他的就是一萬兩萬，其他再多的，我跟他說我不要出。
    」足認郭惠徵於辦理系爭土地應有部分移轉登記時，已知郭
    章賜積欠銀行之卡債，縱郭惠徵不能確定郭章賜積欠何債權
    人之債務，但上開虛偽買賣行為已使上訴人無端喪失對系爭
    土地應有部分求償機會。郭章賜固積欠郭惠徵所代償之172
    萬元債務，但郭章賜亦積欠上訴人上開汽車貸款債務，且處
    分系爭土地應有部分時已無其他財產可供清償欠款。郭章賜
    將系爭土地應有部分優先償還郭惠徵之款項，上訴人之權利
    自有受損害；上訴人於108年10月17日調閱郭章賜之107年度
    所得稅財產資料與系爭土地地籍謄本、異動索引表等，始知
    系爭土地應有部分已移轉登記於郭惠徵所有，被上訴人等就
    系爭土地應有部分之買賣及移轉登記行為，有害及上訴人之
    債權等情，其撤銷權未逾1年之除斥期間。爰依民法第244條
    第1、2、4項規定，訴請被上訴人等於108年8月5日就系爭土
    地應有部分以買賣為原因，所為之債權行為及所有權移轉登
    記之物權行為予以撤銷，暨郭惠徵應將系爭土地應有部分之
    所有權移轉登記予以塗銷，回復登記予郭章賜所有。
  ㈣原審為上訴人敗訴之判決，尚有未合；爰上訴聲明：1.原判
    決廢棄；2.被上訴人等於108年8月5日就系爭土地應有部分
    ，以買賣為登記原因所為之債權行為及所有權移轉登記之物
    權行為，均應予撤銷。郭惠徵應將系爭土地應有部分於108
    年8月5日以買賣為登記原因所為之所有權移轉登記予以塗銷
    ，回復登記予郭章賜所有。
二、被上訴人等抗辯以：
  ㈠郭惠徵因郭章賜積欠訴外人邱姬津債務，並將系爭土地應有
    部分設定抵押權予邱姬津（下稱系爭抵押權），嗣後郭惠徵
    以約183萬元清償郭章賜上開債務，並委由訴外人林繼揚將
    款項交付予訴外人沈士閔，沈士閔遂交付其內記載已收到郭
    章賜清償160萬元本金之收據，後邱姬津即將系爭抵押權登
    記予以塗銷；被上訴人等就系爭土地應有部分之買賣是由郭
    惠徵代郭章賜清償債務，資為買賣價金之交付，故被上訴人
    等就系爭土地之買賣行為確屬實情，屬有償行為，且郭惠徵
    在買受系爭土地應有部分時，並不知悉郭章賜有積欠上訴人
    款項。
  ㈡又郭章賜陳稱其於106年年底向上訴人貸款買車時，並未告知
    郭惠徵，且其與人合夥做生意失敗，致系爭土地應有部分將
    遭拍賣，願將貸款供擔保品之車輛交還上訴人，他在開大卡
    車，月薪約每月5-6萬元，願每月償還上訴人15,000元至2萬
    元等語。
　㈢依上，答辯聲明：上訴駁回。
三、兩造不爭執之事實（本院卷第269-270頁）：
  ㈠被上訴人郭章賜於108年1月7日向上訴人辦理汽車貸款(據郭
    惠徵稱並不知情），與上訴人間有債權債務關係，迄今尚積
    欠上訴人64萬元及自108年3月9日起至清償日止，按年息百
    分之20計算之利息。   ㈠
  ㈡系爭土地應有部分原為郭章賜所有，其於108年8月5日以買賣
    為登記原因將系爭土地應有部分移轉登記予郭惠徵。
  ㈢郭章賜積欠沈士閔（以邱姬津為名）款項，因而將系爭土地
    應有部分設定擔保金額120萬元、40萬元之系爭抵押權予邱
    姬津，上該二抵押權於108年7月9日因清償而塗銷。
  ㈣郭惠徵於108年7月9日分別於聯統托運行郭惠徵、○○汽車貨運
    有限公司（下稱○○公司）之京城銀行○○分行000000000000、
    000000000000帳號帳戶提領60萬元、120萬元。
  ㈤郭章賜係於108年8月5日將系爭土地應有部分以買賣為原因移
    轉登記予郭惠徵，上訴人於109年4月13日提起本件撤銷訴訟
    ，並未逾民法第245條所定之1年除斥期間。
四、兩造爭執之事項：
  ㈠郭惠徵是否知悉郭章賜購買汽車，並辦理貸款？  
  ㈡上訴人依民法第244條第1、2、4項規定，請求撤銷被上訴人
    等間於108年8月5日就系爭土地應有部分，以買賣為登記原
    因所為之債權行為及所有權移轉登記之物權行為，並命郭惠
    徵將系爭土地應有部分於108年8月5日以買賣為原因所為之
    所有權移轉登記予以塗銷，並回復登記予郭章賜所有，是否
    有理由？㈠  ㈠  ㈠
五、得心證之理由：
  ㈠按債務人所為之無償行為，有害及債權者，債權人得聲請法
    院撤銷之。債務人所為之有償行為，於行為時明知有損害於
    債權人之權利者，以受益人於受益時亦知其情事者為限，債
    權人得聲請法院撤銷之。債權人依第1項或第2項之規定聲請
    法院撤銷時，得並聲請命受益人或轉得人回復原狀。前條撤
    銷權，自債權人知有撤銷原因時起，1年間不行使，或自行
    為時起，經過10年而消滅；民法第244條第1、2、4項及第24
    5條分別定有明文。本件被上訴人郭章賜係於108年8月5日將
    系爭土地應有部分以買賣為原因移轉登記予被上訴人郭惠徵
    ，有系爭土地登記謄本在卷可稽（見原審卷第61-63頁）；
    而上訴人係於108年10月17日調閱郭章賜之107年度所得稅財
    產資料與系爭土地地籍謄本、異動索引表等(見原審卷第23-
    27頁），方得知系爭土地應有部分已移轉登記於郭惠徵所有
    ，則為被上訴人郭惠徵所不否認，是上訴人於109年4月13日
    提起本件撤銷訴訟，並未逾民法第245條所定之除斥期間，
    合先敘明。
  ㈡又郭章賜於108年1月7日曾向上訴人辦理汽車貸款，迄今尚積
    欠上訴人64萬元，及自108年3月9日起至清償日止，按年息
    百分之20計算之利息。另系爭土地應有部分原為郭章賜所有
    ，於108年8月5日以買賣為登記原因，移轉登記予郭惠徵等
    情，有上訴人曾聲請強制執行之臺灣嘉義地方法院108年度
    司執字第31713號債權憑證、本票、雲林縣○○地政事務所（
    下稱○○地政）以109年4月23日雲南地一字第1090001993號覆
    原審函暨所附之土地登記申請資料在卷可憑（見原審卷第17
    -21、65-85頁，參兩造不爭執之事實㈠、㈡所示），且為兩造
    所不爭執，自堪信為真實。
  ㈢上訴人主張：郭章賜雖將系爭土地應有部分移轉登記予郭惠
    徵，惟其等就系爭土地應有部分之虛偽買賣並無意思表示合
    致等語，惟為被上訴人等否認，並以前詞抗辯，經查：
  1.證人即參與被上訴人等間塗銷系爭抵押權登記之林繼揚在原
    審具結證稱：「郭惠徵是因拜訪客戶認識的，我平常做貨車
    貸款業務。認識郭惠徵有三年多，客戶變朋友，郭惠徵有請
    我處理一筆債務，是郭惠徵弟弟欠的債務，郭惠徵請我過去
    了解跟她談，錢莊去要查封房子，他媽媽來跟她哭訴，她委
    託我幫忙處理，因為她覺得我對這個比較了解，叫我直接跟
    沈士閔聯絡了解，並且談金額，幫郭惠徵處理，有LINE的對
    話紀錄，我跟他談總共借了多少錢，利息多少，後來沈士閔
    給我一個金額，說返還多少錢就願意塗銷抵押權設定，沈士
    閔說除本金外，還要加上2或3個月的利息。這是沈士閔直接
    LINE我，他自稱是沈代書。後來我有帶錢給沈士閔。地點是
    在○○地政。郭惠徵是一次把錢給我。把錢還給沈士閔，沈士
    閔當下就塗銷系爭抵押權設定，借據不願意交給我，但他有
    當著我的面把借據撕毀。沈士閔當天還有帶一位代書去，我
    錢交付給他，他當面點現以後，我還有傳LINE給他確認他有
    收到錢。沈士閔沒把借據給我，他不敢給我，因為利息很高
    。有看過原審卷第267頁收據。我中午跟郭惠徵拿錢，大概
    約1、2點到地政。處理完後有去找郭惠徵，跟她說已經塗銷
    抵押權，郭惠徵請我找代書把系爭土地應有部分過戶給郭惠
    徵。當時沈士閔他跟我說他有向法院聲請強制執行，我給他
    錢後，他說撤回了，他還有給我法院的收據。他撕掉的是借
    據，上面有本票及利息的記載，不是收據。（你剛剛表示郭
    惠徵提到郭章賜常有債務問題，要家人處理，針對郭惠徵在
    這次之前，幫郭章賜處理過的債務，就你所知有哪些？）我
    不知道，我的意思是知道有幫郭章賜處理債務，但不知道處
    理哪些債務。有看過這張借據，還有一張本票。後來有手寫
    一張像是收據的東西給我。幫郭惠徵交錢後就當場在○○地政
    塗銷系爭抵押權，之後系爭土地應有部分要過戶給郭惠徵，
    也防郭章賜日後再去外面借款，所以我有找嘉義的代書處理
    過戶土地這件事。」等語（原審卷第293-298、300-301、30
    4頁）。
　2.又證人林繼揚在本院仍為上開相同證言，並具結證述系爭抵
    押債權名義人為邱姬津，沈士閔與我一起去○○地政辦理，債
    權名義人是邱姬津，不動產由郭惠徵委託我出面與沈士閔清
    償，要塗銷系爭抵押權，錢是交給沈士閔，抵押權是登記在
    邱姬津名下，後來有順利塗銷系爭抵押權登記，我不認識郭
    章賜，有請郭章賜出面簽名，郭章賜知悉且同意系爭土地應
    有部分出售予郭惠徵，郭惠徵給我170幾萬，為何收據上記
    載160萬元，因利息10幾萬元不敢寫，據我臆測邱姬津是地
    下錢莊。沈士閔說他是代書，都是他跟我接觸，在地政那邊
    我將錢交給沈士閔，由沈士閔去處理塗銷，而我做貨車租賃
    ，與郭惠徵有業務往來，郭惠徵是從事貨運行，我與沈士閔
    當天見面處理抵押權登記塗銷後，因為要給代書辦理過戶資
    料，有跟郭章賜要過戶資料，他有同意出售系爭土地應有部
    分予郭惠徵，在○○地政時，沈士閔把借據及本票撕掉，寫收
    據給我，是確實的事等語（見本院卷第245-250頁）。
  3.依上開證人林繼揚證述內容以觀，經核與郭惠徵抗辯：其就
    系爭土地以約183萬元，為郭章賜代償抵押債務，並委由林
    繼揚將款項交付予沈士閔，沈士閔遂交付其內記載已收到郭
    章賜清償160萬元本金之收據，邱姬津即將系爭抵押權登記
    塗銷等情已為相符，並有郭惠徵提出之聯統托運行郭惠徵、
    ○○公司之京城銀行○○○○分行000000000000（提出60萬元）、
    000000000000帳號（提出120萬元）帳戶之交易明細在卷可
    參（見原審卷第171-173頁）；又○○公司之代表人為訴外人
    何本源即郭惠徵之配偶，有經濟部商工登記公示資料查詢服
    務網路列印資料及郭惠徵之身分證影本在卷可佐（見原審卷
    第247-249頁），是郭惠徵辯稱係其於108年7月9日分別自上
    開兩帳戶提領60萬元、120萬元，合計180萬元等情，自與常
    情無違；再參以郭惠徵所提沈士閔交付「收據」所載之日期
    ，亦為108年7月9日（見原審卷第267頁）以察，顯見郭惠徵
    辯稱:其係於當日提領出現金交與林繼揚，再由林繼揚交付
    沈士閔，以代償郭章賜積欠之債務等情，洵屬有據。上開證
    述足認郭惠徵已提出核與上訴人查閱內政部不動產交易實價
    查詢網站評估系爭土地應有部分之價值為1,806,792元（見
    原審卷第317至319頁)相當市場行情之價金代償，並無明顯
    低估系爭土地應有部分而不相當，難認被上訴人等就系爭土
    地應有部分有低價處分之情形，此與後開沈士閔之證述大致
    相符。至林繼揚對沈士閔撕毀文件之證述，縱或有不一，要
    之乃其記憶日久模糊所致，尚不得以此遽認其主要證述為不
    可採。
  4.至證人沈士閔在雲林地檢署108年度他字第1797號毀損債權
    刑事案件（下稱本件刑案）偵訊時證稱：「（【提示收據】
    有無見過這一張？）有。（這張收據是怎麼來的？）是郭章
    賜跟我們借錢，我們去找他媽媽說要拍賣，我們實施抵押權
    ，後來他們那邊於108年7月9日拿現金160萬元到地政事務所
    全數清償，我方就簽收據給對方，所以我們就塗銷抵押權。
    他們是二位男生出面，問完結果是他媽媽的朋友，我沒有見
    過郭惠徵。」等語（原審卷第270頁）；核與被上訴人郭惠
    徵所辯除清償金額略有不同外，其餘內容均相符；且沈士閔
    所陳清償金額僅為160萬元，應係其惟恐自己遭重利罪相繩
    始為上開陳述。
  5.承上，系爭土地已因郭惠徵之代償債務，故系爭土地應有部
    分設定之擔保金額120萬元、40萬元之系爭抵押權，均於108
    年7月9日以清償為原因而塗銷，已如前述，並為兩造所不爭
    執，亦有雲林縣地籍異動索引、○○地政109年6月19日雲南地
    一字第1090002833號函、雲林縣○○地政事務所109年6月17日
    北地一字第1090005358號函暨檢附之系爭土地之雲林縣地籍
    異動索引、土地登記申請書、土地建築改良物抵押權設定契
    約書、抵押權塗銷同意書、印鑑證明及身分證等在卷可稽（
    原審卷第115-117、179-229頁）；顯見郭惠徵確有與郭章賜
    上開（上訴人查閱內政部不動產交易實價查詢網站評估系爭
    土地應有部分之價值為1,806,792元）以相當市場代價清償
    郭章賜系爭土地應有部分抵押債務之合意，且郭惠徵確有代
    郭章賜清償其積欠之前揭債務，否則邱姬津應不會同意將設
    定予其之系爭抵押權塗銷。
  6.郭惠徵在原審以證人身分，具結證稱：「（從何時開始借錢
    給郭章賜？）我沒有借過他錢，跟郭章賜的交易金錢往來只
    有系爭土地，是沈士閔打電話到我娘家，我媽媽哭哭啼啼的
    ，說沈士閔已經訴訟進法院要拍賣系爭土地，然後我才來處
    理這件事。（你媽媽聯絡你之後，你有再詢問郭章賜是否積
    欠他人債務？）我跟他沒有交談過，積欠債務是由沈士閔出
    面告知，郭章賜所有的債務我根本不知道，我跟他平常也沒
    有聯絡，系爭土地由我媽跟我弟弟在住，處理完後系爭土地
    也是我媽跟我弟弟及我姪子在住，原封不動。買賣前後，系
    爭土地使用狀況都沒有變。（你是如何聯絡證人沈士閔？）
    他自動留電話給我們，我就請林繼揚帶錢過去跟他處理，他
    才寫收據，撤回法院的拍賣。我不知道郭章賜欠多少錢，沈
    士閔只是跟我們算說到底要付他多少錢，我從銀行提180萬
    元出來，他開收據給我，只有開160萬元。（所以你一開始
    就預計沈士閔要你付170幾萬？）是。（為何不親自拿給沈
    士閔，要透過他人？）我開公司，不想惹那麼多麻煩。（林
    繼揚有無跟你一起前往銀行提款？）沒有。（你跟林繼揚約
    在何處？）我家。會認識林繼揚，他是外務，有做我們的業
    務，他是另一家公司的外務。因他是外務，他平常就在外面
    跑，他跟我說在○○地政機關，當天有帶收據回來，（針對證
    人林繼揚所說的，你有跟林繼揚提過郭章賜對外積欠債務都
    由家人處理，請問是哪些債務？）哪些債務我根本不知道，
    我只知道他在外面有欠錢而已，我媽媽會來跟我借錢，我能
    借給我媽的就是1萬、2萬，其他要再多我也不出。我根本沒
    有幫郭章賜處理過。錢還完了，我要求把系爭土地過戶到我
    名下，不然在郭章賜名下，他會再拿土地去借錢，有跟郭章
    賜講，等於是我跟他買，他也同意。（沈士閔是當天處理完
    債務，就去辦土地過戶給你？）是我麻煩林繼揚去找代書，
    我是請沈士閔塗銷系爭抵押權。（你領錢的時間是108年7月
    9日，為何到108年8月5日土地才辦完過戶？）過戶需要一段
    時間，不是馬上辦馬上好。（地政機關收件日期是8月2日，
    為何與領錢時間有差距？）代書忙，沒有時間送件。」等語
    （見原審卷第288-292、298-300頁）。再參之郭惠徵自原審
    迄本院審理時均一致聲稱並不知郭章賜有向上訴人借貸車款
    ，亦不知郭章賜在外之借貸情形，堪認郭惠徵所辯，對郭章
    賜積欠上訴人汽車貸款之事實並無認識，亦不知有害及上訴
    人之債權，而以代償款項抵付買賣價金向郭章賜買受系爭土
    地應有部分等語，尚非虛妄，應堪採信。
  ㈣至上訴人雖主張：郭章賜稱在家中收受郭惠徵2百萬元作為買
    賣系爭土地應有部分之對價，顯然被上訴人等對於買賣對價
    為何，所言大相逕庭等語。惟查郭章賜固有109年1月17日在
    雲林地檢署檢察官訊問時供稱：「有於108年7月10日將系爭
    土地出售於郭惠徵。系爭土地賣100多萬到200萬元。（除公
    契外，有無其他買賣契約？）沒有。（誰辦登記的？）對方
    辦的。108年7月拿到現金快200萬元。價金在我家處理，是
    郭惠徵拿給我的，當時我媽媽在場。我拿到的錢是拿去支持
    我投資的錢」等語，而與郭惠徵所辯及前揭證人證述之金額
    略有出入，然究此應係郭章賜面臨刑事偵訊，恐被上訴人等
    間代償債務（作價方式）買賣系爭土地應有部分將構成損害
    債權罪所為答辯，實際並無如上訴人所指大相逕庭（即被上
    訴人等間虛偽買賣，其間並未給付買賣價金）情形；此外，
    上訴人就此未能提出確切之其他證據供本院調查以實其說，
    自尚不能僅憑其無法查與事實相符之唯一陳述，遽採為不利
    被上訴人等為虛偽買賣之論據。
  ㈤又按債務人出賣其財產，非必生減少資力之結果，苟其出賣
    財產已獲得相當對價，一方面減少其財產，一方面取得其請
    求支付價金之權利，即難謂係詐害債權之行為。而依民法第
    244條第2項行使撤銷權，必須債權人於債務人之行為有害及
    其債權時，始得為之（最高法院75年度台上字第619號裁判
    參照）。本件郭惠徵為郭章賜代償系爭抵押權債務，並以此
    作為給付價金之方式買賣系爭土地應有部分，再為所有權移
    轉登記，雖使郭章賜喪失系爭土地應有部分之所有權，而有
    積極財產之減損，然同時亦使郭章賜清償積欠之債務，並塗
    銷系爭抵押權設定登記，而減少其消極財產，並未使郭章賜
    之資力減少，況郭章賜尚有工作能力、月薪收入及有意願清
    償上訴人之汽車貸款（見本院卷第120-121頁）。
  ㈥上訴人雖又主張：經其查閱內政部不動產交易實價查詢網站
    ，位在系爭土地之附近土地價值，經評估系爭土地之市價約
    為每坪8,000元，而本件郭章賜原有系爭土地應有部分面積
    經核算約746.609平方公尺，依此郭章賜當時所有系爭土地
    應有部分之價值約為1,806,792元，並提出系爭土地附近土
    地買賣實價登錄資料為證；然查有關土地之地目、使用分區
    、使用地類別、地形方正與否、有無直接臨路、總面積大小
    等等因素均將會影響土地之交易價值，且郭惠徵已陳稱其實
    際代償之金額為183萬元，因對方恐涉重利罪，才將清償金
    額寫為160萬元，已如前述；縱系爭土地應有部分於108年1
    月之公告地價為3100元（見原審卷第23頁），已較上訴人主
    張者為高；是尚難僅以上訴人提出之實價登錄資料，遽執為
    認定被上訴人間就系爭土地應有部分之買賣係屬虛偽或有價
    金顯不相當之認定。
  ㈦再者，債務人為有償行為時尚須「明知」其行為有損害於債
    權，債權人始得聲請法院撤銷債務人之行為，則依據舉輕以
    明重法理，受益人於受益時亦應以「明知」其情事，債權人
    始得聲請法院撤銷；而本件並無證據證明郭惠徵之代償郭章
    賜債務之際，確係明知有損害於上訴人之債權。上訴人雖主
    張：只須受益人於受益時知悉債務人所為之有償行為，有損
    害於債權人之權利即可，不以知悉損害何債權人之權利為必
    要，且郭惠徵於109年8月21日已在原審稱我知道他在外面有
    欠錢，我媽媽來跟我說，我能借給他的就是一、二萬，其他
    再多的，我跟他說我不要出等語，可見郭惠徵於系爭土地應
    有部分所有權移轉登記時，已明知郭章賜尚有積欠他債權人
    債務云云；惟自郭惠徵之上開陳述，難認可謂已明知郭章賜
    有積欠上訴人汽車貸款債務，且郭惠徵確有以相當之價格清
    償郭章賜積欠之「系爭抵押債務」，復如前述，非可謂有「
    害及上訴人之（普通）債權」，是上訴人此之主張，尚屬誤
    會，洵屬無據。
六、綜上，上訴人基於民法第244條第1項、第2項、第4項規定，
    請求對被上訴人間於108年8月5日就系爭土地應有部分，以
    買賣為登記原因所為之債權行為及所有權移轉登記之物權行
    為予以撤銷，並命郭惠徵將系爭土地應有部分於108年8月5
    日以買賣為原因所為之系爭土地應有部分之所有權移轉登記
    予以塗銷，回復登記予郭章賜所有，即非正當，不應准許。
    原審所為上訴人敗訴之判決，並無不合。上訴論旨指摘原判
    決不當，求予廢棄改判，為無理由，應駁回其上訴。
七、本件事證已明，兩造其餘之攻擊或防禦方法及舉證，核與本
    判決之結果不生影響，爰毋庸逐一論列，附此敘明。
八、據上論結，本件上訴為無理由，依民事訴訟法第449條第1項
    、第78條、第463條、第385條第1項前段，判決如主文。
中　　華　　民　　國　　111 　年　　2 　　月　　17　　日
                    民事第四庭  審判長法  官  張世展 

                                      法  官  黃佩韻

                                      法  官  莊俊華
上為正本係照原本作成。
不得上訴。　　　　　　　　　　　　　　 
中　　華　　民　　國　　111 　年　　2 　　月　　17　　日

                                      書記官  楊宗倫